# 固定资产折旧

提问人：120887634 时间：2011-04-27 20:41:56
请问审计时测算固定资产折旧额有几种方法？

回答人：chenyiwei
不同企业的具体情况不同，即使是同一企业，不同年份的情况也有差异，因此不能绝对化。

提问人：ppqqqqpp 时间：2011-06-09 17:18:31
高科技企业对机器设备采用的是加速折旧法，但是一般来说企业对固定资产只能采用一个折旧方法，那对于这类企业的房屋是如何计提的，也采用加速折旧还是直线法计提？

回答人：chenyiwei
固定资产的折旧方法属于会计估计范畴，要求是能够反映出固定资产中所包含的经济利益的实现方式。因此，不同的固定资产采用不同的折旧方法是完全可能的，但需要对不同固定资产的经济利益实现方式存在明显差异，以及各类固定资产的折旧方法均能客观反映各自经济利益的实现方式这两点取得充分、适当的审计证据。但实务中加速折旧法的合理性往往很难证明。